【裁判字號】    90,易,1135
【裁判日期】    900419
【裁判案由】    傷害
【裁判全文】
臺灣板橋地方法院刑事判決                          九十年度易字第一一三五號
    公  訴  人  臺灣板橋地方法院檢察署檢察官
    被      告  甲○○
右列被告因家庭暴力之傷害案件，經檢察官提起公訴（九十年度偵字第二三八五號）
，本院判決如左：
    主  文
甲○○傷害人之身體，累犯，處有期徒刑肆月，如易科罰金以佰元折算壹日。
    事  實
一、甲○○曾於民國八十五年十月一日因賭博案件，經台灣桃園地方法院以八十五年
    度易字第三四六四號判處有期徒刑五月，如易科罰金，以銀元三百元折算一日，
    八十六年一月十七日易科罰金執行完畢。甲○○係乙○○之配偶，彼此間為家庭
    暴力防治法第三條第一項第一款所稱之家庭成員。詎甲○○於九十年一月八日下
    午三時許，在台北縣三峽鎮○○路六六巷一號三樓，因乙○○乘坐其他男士駕駛
    之車輛外出之問題，雙方發生爭執，竟萌生普通傷害之犯意，持執晾衣物所用之
    鐵管及椅子等物，毆打乙○○身體，致乙○○受有兩肩瘀血各十乘十公分、右胸
    擦傷十乘八公分、雙手背及腳掌瘀血腫脹、右側第九肋骨骨折、左手掌第三掌骨
    折等傷害。
二、案經乙○○訴請台灣板橋地方法院檢察署檢察官偵查起訴。
    理  由
一、訊據被告甲○○對於右揭事實供認不諱，核與告訴人乙○○於偵查中指訴之情節
    大致相符，而被害人乙○○受有事實欄所載之傷害，並有財團法人振興復健醫學
    中心家庭暴力事件驗傷證明書影本一紙在卷可按。本件事證明確，被告犯行應堪
    認定。
二、核被告所為，係犯刑法第二百七十七條第一項之普通傷害罪。查被告前有如事實
    欄第一項所示之犯罪、科刑及徒刑之執行情形，有台灣高等法院檢察署刑案紀錄
    簡覆表一件在卷可憑，其受有期徒刑之執行完畢後，五年以內再犯有期徒刑以上
    之本罪，為累犯，應依法加重其刑。爰審酌被告之犯罪動機、目的、被害人所受
    之傷勢程度及被告犯後坦承犯行，惟迄未與被害人達成和解等一切情狀，量處如
    主文所示之刑，並諭知易科罰金之折算標準，以資懲儆。
據上論斷，應依刑事訴訟法第二百九十九條第一項前段，刑法第二百七十七條第一項
、第四十七條、第四十一條第一項，罰金罰鍰提高標準條例第一條前段、第二條，判
決如主文。
本案經檢察官陳孟黎到庭執行職務
中      華      民      國      九十      年      四      月    十九    日
                                  臺灣板橋地方法院刑事第一庭
                                       法  官    胡 堅 勤
右正本證明與原本無異。
如不服本判決，應於判決送達後十日內，向本院提出上訴狀。
       書記官    劉 文 美
中      華      民      國      九十      年      四      月    十九    日
附錄本案所犯法條全文
中華民國刑法第二百七十七條
(普通傷害罪)
傷害人之身體或健康者，處三年以下有期徒刑、拘役或一千元以下罰金。
犯前項之罪因而致人於死者，處無期徒刑或七年以上有期徒刑；致重傷者
，處三年以上十年以下有期徒刑。


司法院資訊處製作；財團法人民間司法改革基金會備份。
